de: Verwendungszweck (Fleece-Stoff): Bekleidung; Baby- & Kinderartikel; Decken & Überwürfe; Kostüme; Bastelprojekte; Heimdekor; Outdoor-Ausrüstung; Tierbetten; Quilten; Sonstige
hu: Rendeltetésszerű használat (fleece anyag): Ruházat; Baba- és gyermekholmik; Takarók és plédek; Jelmezek; Kézműves projektek; Lakásdekoráció; Kültéri felszerelés; Fekhelyek háziállatoknak; Szteppelés / Tűzés; Egyéb
es: Uso previsto (tela polar): Ropa; Artículos para bebés y niños; Mantas y cubrecamas; Disfraces; Proyectos de manualidades; Decoración del hogar; Equipo para exteriores; Camas para mascotas; Acolchado; Otro
sk-SK: Zamýšľané použitie (flaušová tkanina): Oblečenie; Detské veci a veci pre bábätká; Deky a prikrývky; Kostýmy; Remeselné projekty; Bytové doplnky; Outdoorové vybavenie; Výstelky a pelechy pre domáce zvieratá; Prešívanie; Iné
fr: Usage prévu (tissu polaire): Vêtements; Articles pour bébés et enfants; Couvertures et jetés; Costumes; Projets d’artisanat; Décoration d’intérieur; Équipement de plein air; Couchage pour animaux; Matelassage; Autre
ko: 용도(플리스 원단): 의류; 유아 및 아동 용품; 담요 및 스로우; 코스튬; 공예 프로젝트; 홈 데코; 야외용 장비; 반려동물 침구; 퀼팅; 기타
ro-RO: Utilizare prevăzută (țesătură fleece): Îmbrăcăminte; Articole pentru bebeluși și copii; Pături și cuverturi; Costume; Proiecte de artizanat; Decorațiuni interioare; Echipament de exterior; Culcușuri pentru animale de companie; Matlasare; Altele
pl: Przeznaczenie (materiał polarowy): Odzież; Artykuły dziecięce i niemowlęce; Koce i narzuty; Kostiumy; Projekty hobbystyczne; Dekoracja wnętrz; Sprzęt outdoorowy; Legowiska dla zwierząt; Pikowanie; Inne
nb: Tiltenkt bruk (fleecestoff): Klær; Barne- og babyutstyr; Tepper og pledd; Kostymer; Hobbyprosjekter; Interiør; Friluftsutstyr; Kjæledyrsenger; Quilting; Annet
pt-PT: Utilização prevista (tecido polar): Vestuário; Artigos para bebé e criança; Cobertores e mantas; Disfarces; Projetos de artesanato; Decoração para a casa; Equipamento de exterior; Camas para animais de estimação; Acolchoamento; Outro
sv: Avsedd användning (fleecetyg): Kläder; Baby- och barnartiklar; Filtar och plädar; Maskeradkläder; Pysselprojekt; Heminredning; Friluftsutrustning; Husdjursbäddar; Kviltning; Annat
ja: 用途（フリース生地）: アパレル; ベビー・キッズ用品; ブランケット・スロー; コスチューム; クラフトプロジェクト; ホームデコ; アウトドア用品; ペット用寝具; キルティング; その他
pt-BR: Uso pretendido (tecido fleece): Vestuário; Artigos para bebês e crianças; Cobertores e mantas; Fantasias; Projetos de artesanato; Decoração para casa; Equipamentos para uso externo; Cama para animais de estimação; Quilting; Outros
it: Uso previsto (tessuto in pile): Abbigliamento; Articoli per neonati e bambini; Coperte e plaid; Costumi; Progetti artigianali; Decorazioni per la casa; Attrezzatura per esterni; Cucce per animali domestici; Trapuntatura; Altro
cs: Zamýšlené použití (fleecová tkanina): Oděv; Věci pro miminka a děti; Deky a plédy; Kostýmy; Řemeslné projekty; Bytové dekorace; Outdoorové vybavení; Pelíšky pro domácí mazlíčky; Prošívání; Jiné
en: Intended use (fleece fabric): Apparel; Baby & kids items; Blankets & throws; Costumes; Craft projects; Home decor; Outdoor gear; Pet bedding; Quilting; Other
el: Προβλεπόμενη χρήση (ύφασμα από φλις): Ένδυση; Βρεφικά και παιδικά είδη; Κουβέρτες και ριχτάρια; Στολές; Χειροτεχνίες; Διακόσμηση σπιτιού; Εξοπλισμός εξωτερικού χώρου; Κρεβάτια κατοικίδιων; Καπιτονέ; Άλλο
tr: Kullanım amacı (polar kumaş): Giyim; Bebek ve çocuk ürünleri; Battaniye ve örtüler; Kostümler; El işi projeleri; Ev dekorasyonu; Dış mekan ekipmanı; Evcil hayvan yatakları; Kapitone; Diğer
bg-BG: Предназначение (плат от полар): Облекло; Бебешки и детски артикули; Одеяла и покривала; Костюми; Занаятчийски проекти; Декор за дома; Екипировка за открито; Легла за домашни любимци; Куилтинг; Други
vi: Mục đích sử dụng (vải nỉ): Trang phục; Đồ dùng trẻ em & sơ sinh; Chăn & ga phủ; Trang phục hóa trang; Dự án thủ công; Trang trí nhà cửa; Đồ dùng ngoài trời; Nệm cho thú cưng; Chần bông; Khác
da: Tilsigtet anvendelse (fleece-stof): Beklædning; Baby- og børneudstyr; Tæpper og plaider; Kostumer; Hobbyprojekter; Boligindretning; Outdoor-udstyr; Sengeudstyr til kæledyr; Quiltning; Andet
ru: Предназначенное использование (флисовая ткань): Одежда; Товары для младенцев и детей; Одеяла и пледы; Костюмы; Поделки; Домашний декор; Экипировка для активного отдыха; Лежанки для животных; Квилтинг; Другое
zh-CN: 适用用途（抓绒面料）: 服装; 婴幼儿用品; 毯子和披毯; 戏服; 手工项目; 家居装饰; 户外装备; 宠物垫褥; 绗缝; 其他
th: วัตถุประสงค์การใช้งาน (ผ้าฟลีซ): เครื่องแต่งกาย; ของใช้ทารกและเด็ก; ผ้าห่มและผ้าคลุม; ชุดแฟนซี; งานคราฟต์; ของตกแต่งบ้าน; อุปกรณ์กลางแจ้ง; ที่นอนสัตว์เลี้ยง; งานควิลท์; อื่นๆ
zh-TW: 適用用途 (刷毛布料): 服飾; 嬰幼兒與兒童用品; 毛毯與披毯; 戲服; 手工藝專案; 居家裝飾; 戶外裝備; 寵物寢具; 絎縫; 其他
lt-LT: Numatyta fliso audinio paskirtis: Drabužiai; Kūdikių ir vaikų prekės; Antklodės ir pledai; Kostiumai; Rankdarbių projektai; Namų dekoras; Lauko įranga; Augintinių gultai; Skiautinių dygsniavimas; Kita
nl: Beoogd gebruik (fleece stof): Kleding; Baby- & kinderartikelen; Dekens & plaids; Kostuums; Knutselprojecten; Woondecoratie; Outdooruitrusting; Huisdierbedden; Quilten; Overig
sl-SI: Predviden namen uporabe (flis): Oblačila; Izdelki za dojenčke in otroke; Odeje in pregrinjala; Kostumi; Ustvarjalni projekti; Dekoracija za dom; Oprema za na prosto; Ležišča za hišne ljubljenčke; Prešivanje (quilting); Drugo
fi: Suunniteltu käyttötarkoitus (fleecekangas): Vaatetus; Vauvojen ja lasten tuotteet; Peitot ja torkkupeitot; Naamiaisasut; Askarteluprojektit; Kodin sisustus; Ulkoiluvarusteet; Lemmikkieläinten nukkuma-alustat; Tilkkutyöt; Muu
hr-HR: Namijenjena upotreba (flis tkanina): Odjeća; Predmeti za bebe i djecu; Deke i prekrivači; Kostimi; Rukotvorine; Uređenje doma; Oprema za aktivnosti na otvorenom; Ležajevi za kućne ljubimce; Prošivanje (quilting); Ostalo